【裁判字號】    90,上易,1140
【裁判日期】    900427
【裁判案由】    傷害
【裁判全文】
臺灣高等法院刑事判決                            九十年度上易字第一一四號
    上  訴  人  臺灣板橋地方法院檢察署檢察官
    上訴人即
    被      告  乙○○
右上訴人因被告傷害案件，不服臺灣板橋地方法院九十年度易字第二九八號，中華民
國九十年二月十九日第一審判決（起訴案號：臺灣板橋地方法院檢察署九十年度偵字
第二一七三０號）提起上訴，本院判決如左：
    主  文
上訴駁回。
    事  實
一、乙○○與甲○○係夫妻關係，為家庭暴力防治法第三條第一款所定之家庭成員，
    雙方感情素來不睦，時有爭吵，且現在分居中，於民國（下同）八十九年十一月
    十日晚間九時三十分許，甲○○前往台北縣新莊市○○○路九九號百稼電子股份
    有限公司警衛室找乙○○時，兩人因金錢問題發生口角，甲○○即抓住乙○○衣
    領順手打其一巴掌，乙○○不甘示弱，竟基於普通傷害之故意，徒手往甲○○左
    臉摑打，甲○○因而站立不穩跌倒後頭部撞擊牆壁，使甲○○受有頭部外傷、左
    外耳裂傷一公分、臉部瘀傷六Ｘ九公分之普通傷害。
二、案經甲○○訴請台灣板橋地方法院檢察署檢察官偵查起訴。
    理  由
一、右開事實，已據告訴人甲○○於偵查、原審及本院審理時指訴甚詳（見偵查卷第
    十一頁、原審卷第十六頁、本院卷第二十一頁），上訴人即被告乙○○亦坦承於
    前開時地因金錢問題發生口角，並出手掌摑告訴人等情不諱（見本院卷第三十三
    頁），並有診斷證明書一紙附卷可稽（見偵查卷第四頁），事證已明，被告雖辯
    稱：告訴人應該不會傷得那麼嚴重云云。惟查：告訴人所受傷害之情形，上開診
    斷證明書記載明確，被告所辯為卸責之詞，不足採信，其犯行堪以認定。
二、核被告所為，係犯刑法第二百七十七條第一項之普通傷害罪。被告與告訴人係夫
    妻關係，其對告訴人故意實施家庭暴力行為而成立上開罪名，屬家庭暴力防治法
    第二條第二項所稱之家庭暴力罪。
三、原審以被告罪證明確，適用刑法第二百七十七條第一項、第四十一條第一項、罰
    金罰鍰提高標準條例第一條前段、第二條規定，並於審酌被告品行，犯罪之動機
    、目的，犯罪時所受之剌激，告訴人所受傷害，及犯後態度等一切情狀，量處拘
    役五十日，並諭知易科罰金之折算標準，經核原判決認事用法，並無不合，量刑
    亦屬妥適，被告上訴否認部分犯行，請求將原判決撤銷改判，為無理由，應予駁
    回，檢察官循告訴人請求上訴，以被告於告訴人住院期間，不聞不問，毫無和解
    之意，原審量刑過輕為由，指摘原判決不當，亦請求原判決撤銷改判云云，惟查
    ：本件傷害罪之法定本刑為三年以下有期徒刑，拘役或一千元以下罰金，原判決
    審酌上情，量處拘役五十日，並非過輕，檢察官之上訴亦無理由，併予駁回。至
    於原判決於主文內贅載「修」字，係贅文，應予刪除，併此敘明。
據上論斷，應依刑事訴訟法第三百六十八條，判決如主文。
本案經檢察官吳國南到庭執行職務。
中      華      民      國      九十      年      四      月    二十七  日
                              臺灣高等法院刑事第二十四庭
                                  審判長法  官  陳  貽  男
                                        法  官  王  炳  梁
                                        法  官  李  世  貴
右正本證明與原本無異。
不得上訴。
                                        書記官  魏  汝  萍
中      華      民      國      九十      年      四    月    二十七  日
附錄    本判決論罪科刑法條：
刑法第二百七十七條
傷害人之身體或健康者，處三年以下有期徒刑，拘役或一千元以下罰金。
犯前項之罪，因而致人於死者，處無期徒或七年以上有期徒刑，致重傷者，處三年以
上、十年以下有期徒刑。


司法院資訊處製作；財團法人民間司法改革基金會備份。
